---
title: "En desarrollo"
author: "Brayam Pineda"
output: html_document
---

La idea es recrear un proyecto que realicé para una universidad en Colombia. El propósito del proyecto fue descubrir si, posterior a una reforma curricular que resolvía hacer un currículo flexible para el total de programas universitarios, los estudiantes segían rutas particulares que permitieran definir perfiles de psicólogos egresados.

Para esto se construyó un dataframe producto de uniones de varias tablas. Lastimosamente la limpieza y depuración de los datos no puede ser compartida en tanto se mostraría información confidencial. En este sentido, la data de la que partiremos será la siguiente

## Librerías

```{r, warning=FALSE, message=FALSE, results='hide'}
library(readxl)
library(dplyr)
library(ggplot2)
library(kableExtra)
library(DT)
```

## Data

```{r}
data = read.csv("data.csv")
head(data)[,1:5] %>%
  kbl() %>%
  kable_paper("hover", 
              full_width = F)
```

Eliminaremos la columna de NUeva_tipologia y traeremos la columna _index_ al principio para que sea más facil entender la tabla

```{r}
data = select(data, -"Nueva_tipologia")
data = data[, c(1,94, 2:93)]
head(data)[,1:5] %>%
  kbl() %>%
  kable_paper("hover", 
              full_width = F)
```

La data contiene entonces, el nombre de la práctica profesional que escogió cada uno de los estudiantes. Seguido del índice que identifica a cada uno de los estudiantes. Respecto al último, es posible encontrar el mismo índice en varias prácticas, esto es debido a que las prácticas profesionales son tomadas durante dos semestres, y es posible que un sujeto escoja una distinta en cada uno. Las siguientes 92 columnas corresponden a cada una de las asignaturas optativas que tomaron los estudiantes de psicología, uno (1) si el estudiante la tomó y cero (0) en caso contrario.
